【裁判字號】    98,易,272
【裁判日期】    981225
【裁判案由】    竊盜等
【裁判全文】
臺灣花蓮地方法院刑事判決               98年度易字第272號
公  訴  人  臺灣花蓮地方法院檢察署檢察官
被      告  乙○○
上列被告因竊盜等案件，經檢察官提起公訴（98年度偵字第2905
號、第3455號、第3752號），本院判決如下：
    主  文
吳昱輝結夥三人以上竊盜，累犯，處有期徒刑壹年；又共同竊盜
，累犯，處有期徒刑陸月。應執行有期徒刑壹年肆月。
    事  實
一、乙○○前曾於民國95年度間因違反毒品危害防制條例案件，
    經本院判處應執行刑為有期徒刑8月確定；復於95 年間因違
    反毒品危害防制條例、竊盜等案件，經本院分別判處有期徒
    刑8月、1年，嗣經減刑為有期徒刑4月、6月，並定其應執行
    刑為有期徒刑9月確定後接續執行，於96年7月16日執行完畢
    出監。詎仍不知悔改，而為下列竊盜犯行：
    (一)與戊○○、己○○及丙○○（己○○為本院判處有期徒刑
      8 月，戊○○、丙○○另行審結）基於意圖為不法所有之
      犯意聯絡，於98年5月17日下午5時許，由乙○○駕駛汽車
      附載戊○○、己○○及丙○○，至花蓮縣鳳林鎮箭瑛橋下
      西瓜田，徒手竊取丁○○所有之抽水馬達1 部。得手後，
      持至花蓮縣鳳林鎮兆豐農場後方，售予真實姓名年籍不詳
      之男子，得款新臺幣（以下同）25,000元後朋分花用。
    (二)與戊○○基於意圖為不法所有之犯意聯絡，於98年6月1日
      下午5時30 分許，由乙○○駕駛汽車附載戊○○，至花蓮
      縣鳳林鎮中興埔之西瓜田，徒手竊取甲○○所有之抽水馬
      達1部及青銅開關1個，得手後售予不知情之花蓮縣吉安鄉
      「加興資源回收場」，得款3,102元朋分花用。
二、案經花蓮縣警察局鳳林分局報告臺灣花蓮地方法院檢察署檢
    察官偵查起訴。
    理  由
一、按被告以外之人於審判外之言詞或書面陳述，除法律有規定
    者外，不得作為證據；被告以外之人於審判外之陳述，雖不
    符前四條之規定，而經當事人於審判程序同意作為證據，法
    院審酌該言詞陳述或書面陳述作成時之情況，認為適當者，
    亦得為證據；當事人、代理人或辯護人於法院調查證據時，
    知有第159條第1項不得為證據之情形，而未於言詞辯論終結
    前聲明異議者，視為有前項之同意，刑事訴訟法第159條第1
    項、第159條之5第1項、第2項分別定有明文。查本案檢察官
    及被告對證人即同案被告戊○○、證人即被害人曾盛源、甲○○於警詢及偵查中證述之證據能力，均表示並不爭執，且
    迄於本案言詞辯論終結前亦均未再聲明異議，本院審酌上開
    言詞或書面陳述作成之情況，核無違法取證及證明力明顯過
    低之瑕疵，認為以之作為證據亦均屬適當，故依諸上開規定
    ，上揭證人於警詢及偵訊時之證述，均具有證據能力。又本
    案認定事實所引用本件卷證所有之文書證據，檢察官、被告
    並未主張排除前開書證之證據能力，且迄於本案言詞辯論終
    結前均未表示異議，本院審酌前開書證並無刑事訴訟法第15
    9條之4規定顯有不可信之情況與不得作為證據之情形，是本
    案認定事實所引用本件卷證所有之文書證據，亦均認為有證
    據能力，合先敘明。
二、訊據被告吳昱輝矢口否認有何竊盜犯行，辯稱：與戊○○、
    己○○、丙○○等人前往竊取抽水馬達部分，係己○○等人
    隨便說的；與戊○○共同竊盜部分，伊並不知該抽水馬達 1
    部及青銅開關1 個，係戊○○竊取的，是後來戊○○說是他
    家的要去販賣時，伊才幫忙一同前往，並在資源回收場的切
    結書簽名云云。惟查：
    (一)證人即同案被告己○○於本院審理時到庭證稱：98年5月1
      7日下午5時許，有與吳昱輝、戊○○、丙○○一同前往花
      蓮縣鳳林鎮箭瑛橋下的西瓜田竊取一部抽水馬達，由被告
      吳昱輝開車載大家過去，得手後在同鎮兆豐農場後面的西
      瓜田，由被告吳昱輝賣掉，伊還分到1、2千元等語，核與
      證人即同案被告戊○○於偵查中結證稱：本案是被告吳昱
      輝來找伊，說要搬東西，後來載上車後，載去賣錢，被告
      吳昱輝有給伊2千元，也有給證人己○○2千元等語相符。
      此外，復有證人即被害人曾盛源於警詢時之證述其遭竊經
      過，證人上揭證言自堪採信。被告吳昱輝前開辯解，要係
      卸責之詞，不足採信。
    (二)另證人戊○○於警詢時證稱：當日傍晚5 時許，被告吳昱
      輝駕駛家中的自用小貨車載伊前往花蓮縣鳳林鎮中心埔西
      瓜園搬運1台抽水馬達及青銅開關1個後，就持往加興資源
      回收場變賣等語明確（參鳳警偵字第0980010094號卷第 4
      頁至第5 頁），經核與證人甲○○於警詢時所證述遭竊經
      過大致相符，且有廢棄物資源回收切結書、照片2 紙在卷
      可憑。被告吳昱輝前開辯稱，亦係卸責之詞，不足採信。
    (三)綜上所述，被告吳昱輝確有結夥3 人以上竊盜及共同竊盜
      犯行，均堪認定。本件事證明確，自應依法論科。
三、核被告吳昱輝所為，係犯刑法第321條第1項第4款之結夥3人
    以上竊盜罪、同法第320第1項之竊盜罪。被告吳昱輝就上揭
    結夥3 人以上之加重竊盜犯行，與戊○○、己○○、丙○○
    間；另就共同竊盜部分與同案被告戊○○間，分別有犯意聯
    絡及行為分擔，均為共同正犯。又被告所犯結夥3 人以上竊
    盜罪與共同竊盜罪二罪，犯意各別，行為互殊，應分論併罰
    。查被告前曾於95年度間因違反毒品危害防制條例案件，經
    本院判處應執行刑為有期徒刑8月確定；復於95 年間因違反
    毒品危害防制條例、竊盜等案件，經本院分別判處有期徒刑
    8月、1年，嗣經減刑為有期徒刑4月、6月，並定其應執行刑
    為有期徒刑9月確定後接續執行，於96年7月16日執行完畢出
    監，有臺灣高等法院被告前案紀錄表在卷可稽，其受有期徒
    刑執行完畢後，於5年內故意再犯本件有期徒刑以上之2罪，
    均為累犯，應依刑法第47條第1 項規定加重其刑。爰審酌被
    告年富力強，已有多項前案紀錄，素行不佳，又竊取他人財
    物，造成他人財產損失，犯罪之手段、動機、目的，及其犯
    罪後猶一再飾詞圖卸，並無悔意等一切情狀，分別量處如主
    文所示之刑，並定其執行應刑。
據上論斷，應依刑事訴訟法第299條第1項前段，刑法第28條、第
320條第1項、第321條第1項第4款、第47條第1項、第51條第5 款
，刑法施行法第1條之1，判決如主文。
本案經檢察官簡淑如到庭執行職務。
中    華    民    國    98    年    12    月    25    日
                  刑事第一庭    法  官  林恒祺
以上正本證明與原本無異。
如不服本判決應於收受送達後10日內向本院提出上訴書狀，並應
敘述具體理由。其未敘述上訴理由者，應於上訴期間屆滿後20日
內向本院補提理由書(均須按他造當事人之人數附繕本)「切勿逕
送上級法院」。告訴人或被害人如對於本判決不服者，應具備理
由請求檢察官上訴，其上訴期間之計算係以檢察官收受判決正本
之日期為準。
中    華    民    國    98    年    12    月    25    日
                                書記官
附錄本判決論罪之法律條文：
中華民國刑法第320條
意圖為自己或第三人不法之所有，而竊取他人之動產者，為竊盜
罪，處5  年以下有期徒刑、拘役或 5 百元以下罰金。
意圖為自己或第三人不法之利益，而竊佔他人之不動產者，依前
項之規定處斷。
前二項之未遂犯罰之。
中華民國刑法第321條
犯竊盜罪而有左列情形之一者，處 6 月以上、 5 年以下有期徒
刑：
一、於夜間侵入住宅或有人居住之建築物、船艦或隱匿其內而犯
    之者。
二、毀越門扇、牆垣或其他安全設備而犯之者。
三、攜帶兇器而犯之者。
四、結夥三人以上而犯之者。
五、乘火災、水災或其他災害之際而犯之者。
六、在車站或埠頭而犯之者。
前項之未遂犯罰之。

司法院資訊處製作；財團法人民間司法改革基金會備份。
